【裁判字號】    95,裁,1473
【裁判日期】    950713
【裁判案由】    虛報進口貨物
【裁判全文】
最  高  行  政  法  院  裁  定
                                     95年度裁字第01473號
上  訴  人  峰毅企業有限公司
代  表  人  甲○○
被 上訴 人  財政部臺北關稅局
代  表  人  江安雄
                          送達代收人  劉達夫
上列當事人間因虛報進口貨物事件，上訴人對於中華民國94年3
月9日臺北高等行政法院93年度訴字第00427號判決，提起上訴。
本院裁定如下：
    主  文
上訴駁回。
上訴審訴訟費用由上訴人負擔。
    理  由
一、按對於高等行政法院判決上訴，非以其違背法令為理由，不
    得為之，行政訴訟法第242條定有明文。是對於高等行政法
    院判決上訴，若未具體說明原判決違背何項法令、不適用或
    如何適用不當之具體情事，即非主張原判決違背法令以為上
    訴理由，其上訴不應准許。
二、本件上訴人於民國（下同）91年5月20日委由大來國際股份
    有限公司向被上訴人申報進口貨物乙批（報單第CA/91/033/
    00698號），原申報主貨名為COMPUTER PARTS，第1、2、3項
    貨物名稱分別為：CABINET TOP/BOTTON SCREW FAN & SWITC
    H，DISC及RF CORD，稅則號別分別為8414.90.30號，稅率4%
    ；第8522.90.30號，稅率1%及第8544.19.00號，稅率3.5%，
    完稅價格分別為新臺幣（下同）45,171元、60,228元及5,01
    9元。經被上訴人查核結果，實到貨物之主貨名為COMPUTER
    ENTERTAINMENT SYSTEM PARTS：SONY PSII之另件（電腦娛
    樂系統TV GAME），第1、2、3項貨物名稱分別為：CABINET
    TOP/BOTTON SCREW FAN & SWITCH；DISC及RF CORD，應歸列
    稅則號別均為第9504.10.00號，按稅率9%課徵，其價格部分
    ，經被上訴人函請財政部關稅總局驗估處查價結果，實到第
    1、2、3項貨物之完稅價格分別為180,217元，504,607元及
    13,516元，乃核定逃漏進口稅60,266元，營業稅32,410元，
    推廣貿易服務費291元。並以上訴人顯有虛報貨物名稱，逃
    漏進口稅費之行為，依海關緝私條例第37條第1項，裁處上
    訴人所漏進口稅額2倍罰鍰計120,532元，並依同條例第44條
    ，追徵所漏進口稅費計92,967元，另依加值型及非加值型營
    業稅法（下稱營業稅法）第51條第7款，處以所漏營業稅額3
    倍罰鍰，計97,200元。上訴人不服，申經復查未獲變更，循
    序提起行政訴訟，經原審斟酌全辯論意旨及調查證據結果略
    以：上訴人申報主貨名為COMPUTER PARTS，經被上訴人查驗
    結果，實到貨物主貨名為COMPUTER ENTERTAINMENT SYSTEM
    PARTS（TV GAME）為PSII電腦娛樂系統另件；至上訴人雖主
    張被上訴人認定之COMPUTER ENTERTAINMENT SYSTEM TV
    GAME依稅則第84章章註5（A）第8471節所稱自動資料處理機
    ，係指（a）之(1)(2)規定特性，應屬一般泛稱之電腦COMPUT
    ER之一種，惟第8471節第84章章註5（A）之規定為：「第84
    71節所稱自動資料處理機係指:(a) 數位機須具 (l)儲存處
    理之程式並至少能儲存執行程式所需之直接資料;(2) 依使
    用者需要而自由設計程式」，而國際商品統一分類制度註解
    有關稅則第8471節之詮釋亦略以：「本節不包括與自動資料
    處理機結合一起且執行一特定功能之機器、儀器或裝置。此
    等機器、儀器或裝置分類於適合其相對應功能之章節．．」
    及「因此僅僅操作固定程式，亦就是說程式不能由使用者修
    正之機器不列入本節，即使使用者可以在許多這類固定程式
    中選用程式之情形者亦同。」系爭貨物主機與電視機連線即
    可操作電玩，自不包括於第8471節內，被上訴人以實到貨物
    具有電視娛樂系統之特性及功能，而將其歸列專屬稅則第
    9504.10.00號「其他電視接受顯影遊樂器」項下，並無違誤
    ；又上訴人係專業進口之人，且已多次進口相同貨物，且上
    訴人於91年2、3月間曾進口並申報貨名為PSI、PSIIGAME
    SET，稅則第9504.10.00號稅率9%，足見上訴人對PSII之稅
    則稅率甚為明瞭，又上訴人對於所進口之貨物，本有據實申
    報之義務，然於報關時竟虛報主貨名為較低稅率之電腦零件
    ，且係因經被上訴人抽中查驗，始查獲本件違法情事，故上
    訴人所稱無逃漏稅之意思，不足採信等語，而將訴願決定及
    原處分均予維持，並駁回上訴人在原審之訴。
三、本件上訴意旨略謂：（一）進口報單所申報之第一列為「大
    貨名」，其意為來貨之簡易籠統稱呼，並非判決中海關所稱
    之「主貨名」，而進口報單各分項之詳細貨名才得視為「主
    貨名」，故原申報完全據發貨人之發票及航空公司進口艙單
    ，列報「大貨名」及分項之「主貨名」，法理上實無虛報情
    事，且各分項之主貨名經查驗完全正確，更顯示上訴人無涉
    虛報貨名之嫌。（二）報關人據各分項之詳細主貨名，循海
    關進口稅則解釋準則對貨品分類之原則，而將涉案貨物依各
    分別之專屬稅號予以歸列，亦屬合理，且報關人未經驗貨，
    且對貨品之認識及稅號之歸列之專門知識，經驗不如海關人
    員，故不應因報關人對進口貨物稅號歸列不適當，即認定報
    關人明知故犯，如此，顯失公權力行使之公平、公正和合理
    性云云。經查上訴論旨，無非仍就上訴人是否有本件虛報貨
    名及有否過失等事實認定事項為指摘，並未對原審判決究竟
    有何違背法令，並其違背何項法令及其具體情事，予以指明
    ，依首揭規定及說明，難認為其對於原判決如何違背法令已
    有具體指摘，故其上訴為不合法，應予駁回。
四、依行政訴訟法第249條第1項前段、第104條、民事訴訟法第
    95條、第78條，裁定如主文。
中    華    民    國    95    年    7     月    13    日
                  第四庭審判長法  官  高  啟  燦
                              法  官  黃  璽  君
                              法  官  廖  宏  明
                              法  官  楊  惠  欽
                              法  官  林  樹  埔
以  上  正  本  證  明  與  原  本  無  異
中    華    民    國    95    年    7     月    13    日
                              書記官  張  雅  琴


司法院資訊處製作；財團法人民間司法改革基金會備份。
